Hamza BENTAMMAR

O +33 6 32 90 26

Q 64 600, ANGLET



STAGE - Data Analyste

PROFIL PROFESSIONNEL

Je suis un ingénieur généraliste, expérimenté et passionné par l'IT. Mon expérience dans le business management m'apporte une unique perspective du domaine du data et mon master m'offre compréhension approfondie des métiers du Data. Pour accéder à mon portfolio <u>cliquez ici</u>



DIPLÔMES

Msc IN BIG DATA AND ARTIFICIAL INTELLIGENCE

Ecole Supérieure des Technologies Industrielles Avancées

Depuis Sep. 2022

Biarritz, France

DIPLÔME D'INGÉNIEUR D'ETAT GÉNÉRALISTE

Ecole Nationale Supérieure des Mines de Rabat

2013 - 2016

🗣 Rabat, Maroc

EXPÉRIENCE

CHARGÉ D'AFFAIRES

Verité contrôle, VERCO

3^{éme} Bureau de contrôle et conseil technique au Maroc dans le BTP, 30+ employés

2019 - 2022

• Casablanca, Maroc

- Etudes des prix et établissement des devis et propositions commerciales
- Analyse et supervision des contrat et budgets des projets.
- Suivi technique et financière et résolution des problèmes en cours du projet
- Assistance technique des travaux d'exécution depuis l'avant projet jusqu'à réception

CHARGÉ D'AFFAIRES

SOTHECA

Entreprise d'installation, 100+ employés

2018 - 2019

Casablanca, Maroc

- Planification, et pilotage des travaux dans les projets de constructions et gestion des engagements
- Prospection des fournisseurs et prestataires (et gestion des ceux existants) pour les besoins du contrat et hors-contrat
- Étude financière, coût et budgets des réalisations des lots techniques dans les projets de constructions.

CHARGÉ D'AFFAIRES JUNIOR

VENTEC Maroc

Entreprise d'installation et de vente, 1000+ employés

2016 - 2017

• Casablanca, Maroc

• Étude financière, coût et budgets des réalisations des lots techniques dans les projets de constructions.

PROJETS

PRÉDICTIONS DES PRÉFÉRENCES DES CLIENTS EN SE BASANT SUR LEURS INFORMATIONS

PYTHON PANDAS, SKLEARN, SEABORN, TENSORFLOW
– SPARK (MapReduce)

DÉTECTION DES COMPRIMES DÉFECTUEUX DANS LA LIGNE DE PRODUCTION

🏚 PYTHON MATPLOTLIB – TENSORFLOW KERAS

ANALYSE ET VISUALISATION D'HISTORIQUE DES VENTES

SQL – POWER BI

DÉTECTION DES COMMENTAIRES TOXIQUES DANS LES RÉSEAUX SOCIAUX

PYTHON PANDAS, TENSORFLOW

ANALYSE DES FUITES D'INFORMATIONS DE WIKILEAKS SUR LA GUERRE D'IRAK

PYTHON PANDAS, SEABORN, MATPLOTLIB – ASSEMBLY'IA

COMPETENCES

SQL | NOSQL | DATA ANALYSIS | ETL |
MACHINE LEARNING | DEEP LEARNING |
POWER BI | DATA MANAGEMENT |
DATA WAREHOUSING | CLOUD
COMPUTING | GESTION DES PROJETS

FRANÇAIS ANGLAIS ARABE

SOFT SKILLS



Capacité d'analyse et résolution des problèmes liés à la gestion



Coordination et gestion des équipes multidisciplinaires



Ouverture d'esprit, empathie envers les autres

CENTRES D'INTÉRÊT

POWER LIFTING HISTOIRE
GEOPOLITIQUE